【裁判字號】    90,上易,35
【裁判日期】    900307
【裁判案由】    公共危險
【裁判全文】
臺灣高等法院刑事判決                                九十年度上易字第三五號
    上  訴  人
    被      告   乙○○
    選任辯護人   耿淑穎
右上訴人因公共危險案件，不服臺灣新竹地方法院八十八年度易字第四九七號，中華
民國八十九年八月二十一日第一審判決（起訴案號：臺灣新竹地方法院檢察署八十七
年度偵字第七九五三號）提起上訴，本院判決如左：
    主  文
上訴駁回。
    理  由
一、本案經本院審理結果，第一審認被告乙○○犯刑法第一百七十三條第二項之公共
    危險罪，處有期徒刑參月，如易科罰金，以參佰元折算壹日。緩刑參年。認事用
    法及量刑均無不當，應予維持，並引用第一審判決書記載之事實、證據及理由（
    如附件）。
二、被告上訴論旨，猶執陳詞，空言否認犯罪，辯稱伊於初抵「竹林園餐廳」時，雖
    有抽煙，惟開始作業後，期間約三十分鐘都未再抽煙；且該餐廳防火措施不足，
    此由證人甲○○於本件火災發生前數日，因送瓦斯在餐廳被燒傷可證，是本件之
    起火點應係在竹林園餐廳附近云云。惟查原判決業於理由欄詳細說明本件引起之
    火源，經判斷可能為灌裝車上或其他外來不確定之火源，而所謂「灌裝車上之火
    源」係指灌裝車運轉時排煙管所產生之火花，「其他外來不確定之火源」即如吸
    煙、未熄煙蒂一節，亦經鑑定人即新竹縣政府消防局火調課課長鄭文雄到庭鑑定
    無訛（見原審卷第六十七至六十八頁），參以被告自承發生火災時，灌裝車並未
    發動（見原審卷第十二頁、第一三四頁），是本件應非灌裝車上之火源所引起；
    而被告於抵達「竹林園餐廳」後至火災發生前，均有在抽煙之事實，業據證人劉
    代洋、丙○○、高淑霜證述在卷，且證人甲○○於本院調查時亦否認送瓦斯至竹
    林園餐廳而受傷（見本院九十年一月十九日訊問筆錄），是被告上開所辯，顯係
    卸責之詞，洵無足採。本件事證明確，被告犯行應堪認定。其上訴指摘原判決不
    當，為無理由，應予駁回。
三、原審判決主文「乙○○失火燒燬現有人在之建築物」一句，應更正為「乙○○失
    火燒燬現有人所在之建築物」。
四、據上論斷，應依刑事訴訟法第三百七十三條、第三百六十八條，判決如主文。
本案經檢察官蔡薰慧到庭執行職務。
中    華    民    國    九十  年      三        月        七        日
                              臺灣高等法院刑事第八庭
                                  審判長法  官  蔡  秀  雄
                                        法  官  沈  宜  生
                                        法  官  楊  炳  禎
右正本證明與原本無異。
不得上訴。
                                        書記官  廖  素  花
中    華    民    國     九十     年      三        月        七        日
附錄：本判決論罪科刑法條全文
刑法第一百七十三條第一項、第二項
放火燒燬現供人使用之住宅或現有人所在之建築物、礦坑、火車、電車或其他供水、
陸、空公眾運輸之舟、車、航空機者，處無期徒刑或七年以上有期徒刑。
失火燒燬前項之物者，處一年以下有期徒刑、拘役或五百元以下罰金。


司法院資訊處製作；財團法人民間司法改革基金會備份。
